【裁判字號】    95,上訴,687
【裁判日期】    950627
【裁判案由】    違反槍砲彈藥刀械管制條例
【裁判全文】
臺灣高等法院高雄分院刑事判決         95年度上訴字第687號
上  訴  人  臺灣高雄地方法院檢察署檢察官
上  訴  人
即  被  告  甲○○
選任辯護人  江雍正律師
            黃馨儀律師
            吳賢明律師
上  訴  人
即  被  告  乙○○
選任辯護人  吳建勛律師
            李汶哲律師
            吳賢明律師
上列上訴人因被告等違反槍砲彈藥刀械管制條例案件，不服臺灣
高雄地方法院94年度訴字第920 號中華民國95年3 月10日第一審
判決（起訴案號：臺灣高雄地方法院檢察署94年度偵字第2527號
），提起上訴，本院判決如下：
    主  文
原判決關於乙○○未經許可，持有可發射子彈具有殺傷力之改造
手槍及甲○○部分均撤銷。
乙○○未經許可，持有可發射子彈具有殺傷力之改造手槍，處有
期徒刑年陸月，併科罰金新臺幣拾萬元，罰金如易服勞役，以
新臺幣玖佰元即銀元佰元折算壹日。扣案如附表編號1 所示之
槍枝壹把沒收。
甲○○未經許可，寄藏可發射子彈具有殺傷力之改造手槍，處有
期徒刑年貳月，併科罰金新臺幣拾萬元，罰金如易服勞役，以
新臺幣玖佰元即銀元佰元折算壹日。扣案如附表編號1 所示之
槍枝壹把沒收。
其他上訴駁回。
    事  實
一、乙○○明知可發射子彈具殺傷力之改造槍枝，未經主管機關
    許可不得持有，竟於民國94年1 月2 日某時，在不詳地點，
    向不詳姓名之人取得如附表編號1 所示具殺傷力之改造槍枝
    1 把（與附表編號2 至18所示之非管制物品同時取得），即
    未經許可而持有之，並放置於屏東縣萬丹鄉○○路1418號其
    住處內；其後因擔心其父母發現，乃於同年月8 日約19、20
    時許之間，將上開改造槍枝委託亦明知該改造槍枝係可發射
    子彈具有殺傷力之甲○○保管，甲○○乃未經許可，基於寄
    藏具有殺傷力改造槍枝之犯意，將該槍枝藏置於屏東縣萬丹
    鄉○○路382 號其住處。嗣於同年1 月28日11時50分許，為
    警持法院核發之搜索票在甲○○前揭住處查獲上開具有殺傷
    力之改造槍枝1 把及如附表編號2 至18所示之非管制物品。
二、案經高雄市政府警察局刑警大隊移送臺灣高雄地方法院檢察
    署檢察官偵查起訴。
    理  由
壹、有罪部分：
一、被告乙○○部分：
  (一)訊據上訴人即被告乙○○固坦承持有扣案如附表編號1 所示
    之槍枝之事實，惟辯稱：該槍枝是在我祖父墳墓檢到，以為
    是玩具槍，不知道具有殺傷力等語。
  (二)惟查：
  1.扣案如附表編號1 所示之改造手槍，經送內政部警政署刑事
    警察局（下稱：刑事警察局）鑑定結果，認係仿BERETTA 廠
    84型半自動手槍製造之玩具手槍，換裝土造金屬槍管及土造
    金屬撞針改造而成之改造手槍，機械性能良好，可供擊發適
    用子彈使用，且經裝填子彈（彈頭直徑8.90mm、重量5.12公
    克）實際試射結果，可擊發，且彈頭完全貫穿厚度0.65mm之
    鋁板。又依該局實驗結果，彈頭截面積動能需達22.41 焦耳
    / 平方公分，方可完全貫穿厚度0.65mm之鋁板，該送鑑槍枝
    試射結果，其彈頭可貫穿厚度0.65mm之鋁板，已超過我國槍
    彈鑑驗實務以彈丸單位面積動能超過20焦耳/ 平方公分即可
    認具殺傷力之標準，故認具殺傷力，有該局94年2 月18日刑
    鑑字第0940019870號槍彈鑑定書（見偵查卷第38至39頁）、
    94年6 月9 日刑鑑字第0940086357號函可佐（見一審卷第70
    至71頁）。
  2.被告乙○○於警、偵訊中均略稱：「因我怕被父母親發現，
    所以將該批槍彈寄藏於甲○○住處；我因工作繁忙忘記槍彈
    寄藏於甲○○住處，直到我父親打電話給我，我才回想起來
    有將槍彈寄藏在甲○○之住處。」（見警卷第3 頁、偵查卷
    第32頁），如果僅係玩具槍，其何須擔心其父母責罵，而交
    付被告甲○○藏放？再者，參酌後述被告甲○○取得該槍枝
    後，亦將其藏放於其住處臥室內。如果，被告乙○○認該槍
    枝不具殺傷力，儘可隨意放置，何須如此大費周章委託甲○
    ○寄藏。
  3.辯護人雖舉被告2 人於94年1 月28日在高雄市政府警察局刑
    警大隊製作筆錄時，時間相距約3 小時，然2 人所述大致相
    同，故非串證後所為，遂認被告2 人於警詢所述為真實；惟
    當時警察詢問之重點，乃側重於該批槍枝為何人所有，是否
    為被告乙○○所有，而僅囑託被告甲○○予以保管等情；檢
    察官於偵查中既未就被告2 人是否知悉系爭槍枝具有殺傷力
    乙節予以調查，被告2 人亦未以此為本案答辯之重點，自不
    能以被告2 人關於槍枝歸屬之陳述為真，即認其等2 人不知
    該槍枝具有殺傷力。
  4.被告乙○○雖稱該槍枝係在其祖父墳墓附近拾獲，惟一般人
    於拾獲槍枝時，在不知真假情形下，為免招惹日後遭警查詢
    之麻煩上身，通常會加以丟棄，或逕行交警處理，鮮有將之
    據為己有情形。被告乙○○又陳明該墓地係自己的土地（見
    本院卷第85頁），而非公墓，則在其自己之土地遭人任意棄
    置槍枝等物情形下，衡情，被告乙○○豈有不將上情告知其
    父母，反而擔心其父母發現之理。再者，其被查扣之物品尚
    包括其餘不具殺傷力之槍枝、子彈及零件。其數量不少，故
    本院認被告乙○○所持有之如附表編號1 所不之槍枝，並非
    其拾獲；又因無從證明係其自行改造（詳後述），故應係自
    不詳姓名之人處所取得。
  (三)綜上所述，被告乙○○未經許可，持有可發射子彈具有殺傷
    力之改造手槍之犯行，事證明確，可以認定。
二、被告甲○○部分：
  (一)訊據上訴人即被告甲○○固坦承曾於94年1 月8 日約19、20
    時許，收受由被告乙○○所交付如附表編號1 所示槍枝，但
    辯稱：當日我去被告乙○○住處吃飯，到晚上我要回去時，
    被告乙○○跟我說有玩具槍，我以為是要給小孩玩的，所以
    我就拿回去放在玩具堆裡。不知道該槍枝具有殺傷力等語。
  (二)惟查：
  1.被告甲○○在警詢中係供稱：槍枝被告乙○○是交給我收藏
    保管等語（見警卷第6 至7 頁）；於偵查中亦僅供稱：被告
    乙○○說要將槍放在我那裡等語（見偵查卷第27頁），均未
    提及被告乙○○交付槍枝之目的係要交其小孩玩耍用。且同
    案被告乙○○在警詢中也供稱：我因被怕被父母發現，而將
    扣案之槍枝等物交給被告甲○○寄藏等語（見警卷第3 頁）
    ，亦未提及交付槍枝之目的係要交被告甲○○之小孩小孩玩
    耍用，所辯自無足取。
  2.警察於94年1 月28日11時50分許，持法院核發之搜索票，至
    被告甲○○住處搜索，而扣得如附表所示之物，有搜索票及
    搜索扣押筆錄（見警卷第11至17頁）、相片（見警卷第20至
    22頁）等可參；而附表編號1 所示之槍枝，於查獲時，係與
    附表編號2 所示之槍枝各自裝在小盒子裡，再與附表編號3
    所示之槍枝、及改造子彈半成品、子彈底火、黑色火藥，以
    及工具包、銅條、鋁條等物，一併放置在裝附表編號3 所示
    之槍枝之長型盒子裡等事實，業據證人即警察林建南證述綦
    詳（見一審卷第102 至103 頁）；而被告甲○○之小孩均為
    女生，當時其長女年紀亦僅有5 歲，業據被告甲○○供陳在
    卷（見一審卷第219 頁）；再者，被告乙○○所交付之槍枝
    ，均為金屬槍管，其重量客觀上顯逾一般塑膠製之玩具水槍
    ，且其中附表編號3 所示槍枝之長度較長，均不適合兒童玩
    耍，則被告乙○○豈會將不適合幼童玩耍之槍枝交付被告甲
    ○○，以轉交交給其年僅5 歲之女兒玩耍，何況其內又含有
    改造子彈半成品、子彈底火、黑色火藥，以及工具包、銅條
    、鋁條等物? 足見扣案物品非供小孩玩耍。
  3.至於證人李飛德及丙○○雖在原審及本院審理中證稱：扣案
    的槍枝是與小孩子的玩具放在衣櫥上等語，惟本院參酌前開
    證據及被告甲○○自承並未將扣案之槍枝交給其小孩玩耍等
    情，認證人李飛德及丙○○等人之陳述，不足為被告甲○○
    有利之認定。而共同被告乙○○雖亦供稱：扣案之槍枝是給
    被告甲○○的小孩玩耍用的等語，亦不足為被告甲○○有利
    之認定。
  (三)綜上所述，被告甲○○係明知具有殺傷力之槍枝，而予以寄
    藏。是其所辯不足採信。本件事證明確，其犯罪行為可以認
    定。
三、論罪科刑：
  (一)按槍砲彈藥刀械管制條例業於94年1 月26日修正公布，同年
    月28日生效，並將原槍砲彈藥刀械管制條例第11條第4 項刪
    除，而改列至修正後之同條例第8 條第4 項，其法定刑亦由
    1 年以上7 年以下有期徒刑，併科新臺幣7 百萬元以下罰金
    ，提高為3 年以上10年以下有期徒刑，併科新臺幣7 百萬以
    下罰金。又槍砲彈藥刀械管制條例第8 條第4 項所稱之持有
    ，不僅限於直接持有，即間接持有亦包括在內。而寄藏與持
    有，均係將物置於自己實力支配之下，僅寄藏必先有他人之
    持有行為，而後始為之受寄代藏而已，故寄藏之受人委託代
    為保管，其保管之本身，亦屬持有，不過，此之持有係受寄
    之當然結果，雖不應另就持有予以論罪。然未經許可無故持
    有可發射子彈具有殺傷力之槍枝、子彈，其持有之繼續，為
    行為之繼續，亦即一經持有該槍彈，罪即成立，但其完結須
    繼續至持有行為終了時為止。則包括持有之寄藏該槍彈行為
    ，自亦為行為之繼續，其犯罪之完結須繼續至寄藏行為終了
    時為止（最高法院74年度臺上字第3400號、88年度臺上字第
    4608號判決意旨參照）。是被告乙○○雖於槍砲彈藥刀械管
    制條例修正公布前之94年1 月8 日，即將槍枝交予甲○○寄
    藏，但仍屬間接持有；而被告甲○○雖亦自94年1 月8 日起
    即寄藏前開改造手槍，惟因被告甲○○寄藏改造手槍之行為
    ，既繼續至94年1 月28日11時50分許為警搜索查獲時止，當
    時修正之槍砲彈藥刀械管制條例既已生效，是其等2 人均應
    適用修正後之槍砲彈藥刀械管制條例第8 條第4 項之規定，
    不生新舊法之比較問題，合先敘明。
  (二)核被告乙○○所為，係犯修正後槍砲彈藥刀械管制條例第8
    條第4 項之未經許可，持有可發射子彈具有殺傷力之改造槍
    枝罪；公訴意旨認其係犯修正前槍砲彈藥刀械管制條例第11
    條第1 項之未經許可，製造可發射子彈具有殺傷力之槍枝罪
    （其製造槍枝部分不成立犯罪，詳後述），尚有未洽；因其
    起訴之基本社會事實相同，本院自得變更起訴法條審理。被
    告甲○○所為，係犯修正後槍砲彈藥刀械管制條例第8 條第
    4 項之未經許可，寄藏可發射子彈具有殺傷力之改造槍枝罪
    。公訴人認被告甲○○涉犯修正前第11條第4 項之未經許可
    ，寄藏可發射子彈具有殺傷力之改造槍枝罪，容有未洽，因
    其起訴之基本社會事實相同，本院自得變更起訴法條審理。
  (三)原審以被告乙○○、甲○○罪證明確，而為論罪科刑，惟(一)
    認被告乙○○部分，於94年1 月8 將槍枝交被告甲○○寄藏
    ，其持有行為即已終了，且係行為後法律已有變更，應比較
    新舊法之結果，以舊法有利於被告，依刑法第2 條第1 項但
    書之規定，應適用最有利於被告之舊法，即行為時之修正前
    槍砲彈藥刀械管制條例第11條第4 項處斷。(二)就被告甲○○
    部分，原判決一面認不生新舊法之比較問題（見原判決第8
    頁），一面又認有新舊法之比較問題，故不生變更起訴法條
    問題（見原判決第11頁），前後矛盾，均有未洽；檢察官上
    訴意旨認被告乙○○應成立製造可發射子彈具有殺傷力之槍
    枝罪，及被告乙○○、甲○○上訴意旨否認犯罪，雖均無理
    由，惟原判決關於此部分既有可議之處，應由本院將原判決
    關於此部分撤銷。爰審酌被告乙○○及甲○○均無前科，有
    臺灣高等法院被告前案紀錄表可佐，其等非法持有、寄藏具
    有殺傷力改造手槍之時間尚短，影響社會安全秩序之程度，
    犯後仍匿詞狡飾，空言否認，圖以脫免刑責，難認已有悔悟
    之意，及甲○○係受寄藏，情節較輕等一切情狀，分別量處
    如主文第2 、3 項所示之刑，並均就罰金部分諭知易服勞役
    之折算標準。扣案如附表編號1 所示之槍枝，係違禁物，應
    依刑法第38條第1 項第1 款之規定予以宣告沒收；至於附表
    其餘所示之物並非違禁物，亦非供本案犯罪所用或預備之物
    ，爰不另諭知沒收之。
四、公訴意旨另認被告乙○○自94年1 月3 日9 時19分2 秒前之
    某日，購買不詳數量之玩具手槍，再以機械工具換裝金屬槍
    管及撞針，而改造成如附表編號1 所示之具殺傷力槍枝，另
    將如附表編號2 、3 所示之槍枝加以改造，但尚不具殺傷力
    ，因認被告乙○○涉有修正前槍砲彈藥刀械管制條例第11條
    第1 項之未經許可，製造可發射子彈具有殺傷力之槍枝罪嫌
    ，係以監聽譯文中被告曾與楊清祥（業經另案提起公訴）於
    94年1 月3 日9 時19分2 秒起之對話內容，並有槍枝及零件
    等扣案等為據。惟訊之被告乙○○則始終否認有改造槍枝行
    為。經查：
  (一)門號0000000000號行動電話係乙○○所使用，為其所陳明（
    見警卷第1 頁）；而經檢察官依法對該行動電話核發通訊監
    察書（見偵查卷第23至24頁，監察期間自93年12月8 日起至
    94年2 月3 日止），被告乙○○於94年1 月3 日與案外人楊
    清祥間之通話雖提及「磨」東西、看到「凹槽」、磨到「弧
    度」那個地方等內容，有通訊監察譯文可參（見偵查卷第6
    至7 頁）。惟並未明確提及槍枝製造等事項，則該通話內容
    是否與槍枝之改造有關，尚難逕行認定。證人即實際負責監
    聽與製作譯文之警察林建南雖在原審證稱：「94年1 月3 日
    之監聽譯文內容確實沒有提到手槍。我是因為他們提到『凹
    槽』及『弧度』，『磨一磨』就會跟原裝的一樣，且推上去
    就會阻擋到鐵的地方，因為我以前有辦過槍枝改造案件，所
    以從經驗上判斷，他們所講的應該是槍枝。我以前辦槍砲案
    件，在監聽中並沒有聽到凹槽及弧度的事，但我曾目視過槍
    枝的構造，所以可以很清楚的認定他們在講的就是槍枝。我
    認為被告乙○○與楊清祥的對話講到『凹槽』及『弧度』與
    槍枝有關，是我自己判斷的，他們沒有提到槍。」等語（見
    一審卷第96至104 頁）。證人林建南之判斷意見，雖係本於
    其實際辦案經驗所為，惟其亦稱所經辦過的槍枝案件，「在
    監聽中並沒有聽到『凹槽』及『弧度』的事」，復未在場目
    睹實際情形，從而亦難以其判斷意見，即逕認前揭對話內容
    確為討論製造槍枝之事宜。又縱令前開對話內容確與製造槍
    枝有關，惟依其通話內容係楊清祥向被告乙○○請教問題以
    觀，亦僅能證明係楊清祥在改造槍枝時遇到瓶頸，乃轉向被
    告求助，而非被告正在進行改造槍枝之行為，並進而認定附
    表編號1 所示之槍枝係其改造。
  (二)案外人楊清祥於94年1 月14日被警查獲後，始終未供稱其所
    改造之槍枝與被告有關，此有原審法院94年度重訴字第47號
    卷可參；其於該案中又供稱其所持有之槍枝係被查獲前之4
    、5 個月改造等語（見該案偵查卷第9 頁），以此推算其改
    造槍枝之時間，應在93年年中左右。從而前開通話內容顯不
    足證明與製造槍枝有關。
  (三)本件雖同時查扣有改造手槍槍管之成品及半成品、手槍零組
    件及小型六角扳手等物，但其中之小型六角扳手，因僅係用
    以裝卸螺絲所用，無法打通槍管，尚難認被告乙○○得以之
    打通槍管；另外之改造手槍槍管之成品及半成品、手槍零組
    件等物，經原審送請內政部鑑定結果，則認其中手槍零組件
    ，係玩具槍之塑膠材質護木、螺絲、螺絲帽及金屬棒等物；
    另改造手槍槍管之成品及半成品，則係金屬棒及槍管半成品
    ，均非槍砲彈藥刀械管制條例之槍砲彈藥主要組成零件，有
    內政部94年6 月28日內授警字第0940100838號函（見一審卷
    第67頁）及94年12月7 日內授警字第09400076468 號函可參
    （見一審卷第186 至187 頁），則上開物品是否能作為組成
    槍枝之零件，亦有可疑。再者，本件又未查獲打通槍管或換
    裝槍管所需之工具，自難以被告乙○○所持有如附表編號1
    所示之槍枝曾經改造，即認係其自行製造。
  (四)起訴書雖另認被告乙○○有將附表編號2 、3 所示之槍枝加
    以改造，但尚不具殺傷力情形，惟附表編號2 、3 所示之槍
    枝，經送刑事警察局鑑定結果，其中附表編號2 所示之槍枝
    ，槍管內具阻鐵，無法供發射彈丸使用，不具殺傷力；附表
    編號3 所示之改造長槍，欠缺槍機且槍管內具阻鐵，無法供
    發射彈丸使用，亦不具殺傷力，有前開槍彈鑑定書可佐（見
    偵查卷第8 頁），可見被告乙○○並無就此部分之槍枝之槍
    管加以打通情形，亦無證據證明被告乙○○有換裝槍管情形
    ，自難認其就此部分槍枝有加以改造情形。
  (五)綜上所述，公訴人所提出之證據並不足以證明被告乙○○有
    製造槍枝之行為，本院亦查無其他積極證據足以證明，是其
    此部分犯罪即屬不能證明。
貳、被告乙○○無罪部分：
一、公訴意旨略以：被告乙○○明知具有殺傷力之子彈，為槍砲
    彈藥刀械管制條例第4 條第1 項所管制之違禁物，未經許可
    不得製造，竟基於改造子彈之犯意，於94年1 月3 日9 時19
    分2 秒前之某日，購買不詳數量之玩具子彈，再以機械工具
    換裝底火，而改造成具有殺傷力之子彈，因認涉犯槍砲彈藥
    刀械管制條例第12條第5 項、第1 項未經許可製造子彈未遂
    罪嫌。
二、按犯罪事實應依證據認定之，無證據不得認定犯罪事實；不
    能證明被告犯罪者，應諭知無罪之判決，刑事訴訟法第154
    條第2 項第301 條第1 項分別定有明文。而「所謂證據，
    須適於為被告犯罪事實之證明者，始得採為斷罪資料。」「
    認定犯罪事實所憑之證據，雖不以直接證據為限，間接證據
    亦包括在內；然而無論直接或間接證據，其為訴訟上之證明
    ，須於通常一般之人均不致有所懷疑，而得確信其為真實之
    程度者，始得據為有罪之認定。」「認定不利於被告之事實
    ，須依積極證據，苟積極證據不足為不利於被告事實之認定
    時，即應為有利於被告之認定，更不必有何有利之證據。」
    （最高法院53年臺上字第2750號、76年臺上字第4986號、30
    年上字第816 號判例參照）。再者，刑事訴訟法第161 條已
    於91年2 月8 日修正公布，其第1 項規定：檢察官就被告犯
    罪事實，應負舉證責任，並指出證明之方法。因此，檢察官
    對於起訴之犯罪事實，應負提出證據及說服之實質舉證責任
    。倘其所提出之證據，不足為被告有罪之積極證明，或其指
    出證明之方法，無從說服法院以形成被告有罪之心證，基於
    無罪推定之原則，自應為被告無罪判決之諭知（最高法院92
    年台上字第128 號判例參照）。
三、公訴人認被告乙○○涉有前開罪嫌，係以監聽譯文中被告曾
    與楊清祥於94年1 月3 日9 時19分2 秒起之對話內容，及子
    彈等零件扣案等為據。訊之被告乙○○則始終否認有製告子
    彈行為。經查：
  (一)前開通訊監察內容並不足以證無積極證據證明被告乙○○有
    改造槍枝之犯行，已如前述，依前述理由，亦無從證明其有
    製造子彈行為。
  (二)將扣案如附表編號6 、7 、9 所示之改造子彈，經送刑事警
    察局鑑定後，認編號6 所示之改造子彈38顆，其中37顆係玩
    具金屬彈殼，餘1 顆係土造金屬彈殼；編號7 所示之改造銅
    彈頭12顆，認係直徑大小不一之金屬彈頭；編號9 之改造子
    彈5 顆，認均係玩具金屬彈殼，是上開所示之物均非為子彈
    之完整結構，均無涉殺傷力之疑義，有該局94年4 月27日刑
    鑑字第0940061697號函可憑（見一審卷第48頁）。是依上開
    鑑定結果，並無證據證明被告已經著手製造子彈。
  (三)公訴人雖又認扣案之銅條、鋁條係供改造子彈所用，但並未
    具體說被告乙○○如何能將該銅條及鋁條等物改造成子彈；
    且本件亦未扣得任何工具足以證明被告乙○○有改造子彈行
    為。
四、綜上所述，被告乙○○此部份犯行，尚無其他直接與間接證
    據可資佐證，檢察官所提出之證據尚無法排除合理之懷疑，
    使人產生確信之程度，自不足為被告乙○○有罪之積極證明
    ，原審因而以被告乙○○所犯未經許可製造可發射子彈未遂
    罪部分，以犯罪不能證明，而為無罪之諭知，於法並無不合
    。公訴人上訴意旨仍執陳詞，為無理由，應予駁回。
據上論斷，應依刑事訴訟法第368 條、第369 條第1 項前段、第
364 條、第299 條第1 項前段、槍砲彈藥刀械管制條例第8 條第
4 項，刑法第11條前段、第42條第2 項、第38條第1 項第1 款，
罰金罰鍰提高標準條例第2 條，現行法規所定貨幣單位折算新臺
幣條例第2 條，判決如主文。
本案經檢察官陳建年到庭執行職務。
中    華    民    國    95    年    6     月    27    日
                  刑事第三庭    審判長法  官  周賢銳
                                      法  官  謝宏宗
                                      法  官  黃仁松
以上正本證明與原本無異。
如不服本判決應於收受本判決後10日內向本院提出上訴書狀，其
未敘述上訴理由者，並得於提起上訴後10日內向本院補提理由書
狀（均須按他造當事人之人數附繕本）「切勿逕送上級法院」。
中    華    民    國    95    年    6     月    27    日
                                      書記官  馬蕙梅
附錄本件判決論罪科刑法條：
修正前槍砲彈藥刀械管制條例第11條
未經許可，製造、販賣或運輸第4 條第1 項第1 款所稱其他可發
射金屬或子彈具有殺傷力之各式槍砲者，處5 年以上有期徒刑，
併科新臺幣1 千萬元以下罰金。
未經許可，轉讓、出租或出借前項所列槍砲者，處3 年以上10年
以下有期徒刑，併科新臺幣7 百萬元以下罰金。
意圖供自己或他人犯罪之用，而犯前2 項之罪者，處無期徒刑或
7 年以上有期徒刑，併科新臺幣1 千萬元以下罰金。
未經許可，持有、寄藏或意圖販賣而陳列第1 項所列槍砲者，處
1年 以上7 年以下有期徒刑，併科新臺幣7 百萬元以下罰金。
第1 項至第3 項之未遂犯罰之。
槍砲彈藥刀械管制條例第8 條：
未經許可，製造、販賣或運輸鋼筆槍、瓦斯槍、麻醉槍、獵槍、
空氣槍或第4 條第1 項第1 款所定其他可發射金屬或子彈具有殺
傷力之各式槍砲者，處無期徒刑或5 年以上有期徒刑，併科新臺
幣1 千萬元以下罰金。
未經許可，轉讓、出租或出借前項所列槍枝者，處5 年以上有期
徒刑，併科新臺幣1 千萬元以下罰金。
意圖供自己或他人犯罪之用，而犯前2 項之罪者，處無期徒刑或
7年 以上有期徒刑，併科新臺幣1 千萬元以下罰金。
未經許可，持有、寄藏或意圖販賣而陳列第1 項所列槍枝者，處
3 年以上10年以下有期徒刑，併科新臺幣700 萬元以下罰金。
第1項至第 3 項之未遂犯罰之。
 附表
┌───┬──────────────┬──┬────────────────────┐
│編  號│   物    品    名    稱     │數量│ 備                    註               │
├───┼──────────────┼──┼────────────────────┤
│１    │改造手槍（內含彈匣1 個）    │1 支│仿BERETTA 廠84型半自動手槍製造之玩具手槍│
│      │（槍枝管制編號：0000000000）│    │換裝金屬及土造撞針改造而成之改造槍枝槍  │
│      │                            │    │（具殺傷力）                            │
├───┼──────────────┼──┼────────────────────┤
│２    │改造手槍                    │1 支│仿TT－33Tokarev 型半自動手槍製造之玩具手│
│      │（槍枝管制編號：0000000000）│    │槍（不具殺傷力）                        │
├───┼──────────────┼──┼────────────────────┤
│３    │改造長槍                    │1 支│仿AK47型自動步槍製造之玩具長槍          │
│      │（槍枝管制編號：0000000000）│    │（不具殺傷力）                          │
├───┼──────────────┼──┼────────────────────┤
│４    │改造手槍槍管（成品）        │3 支│經鑑定結果實係半成品                    │
├───┼──────────────┼──┼────────────────────┤
│５    │改造手槍槍管（半成品）      │5 支│均非槍砲或彈藥之主要組成零件            │
├───┼──────────────┼──┤                                        │
│６    │改造子彈（半成品）          │38顆│                                        │
├───┼──────────────┼──┤                                        │
│７    │改造銅質彈頭                │12顆│                                        │
├───┼──────────────┼──┤                                        │
│８    │改造彈殼底座                │35顆│                                        │
├───┼──────────────┼──┤                                        │
│１０    │改造子彈（長）半成品        │5 顆│                                        │
├───┼──────────────┼──┤                                        │
│    │手槍握把護片                │2 片│                                        │
├───┼──────────────┼──┤                                        │
│    │製造彈頭銅條                │4 支│                                        │
├───┼──────────────┼──┤                                        │
│    │子彈底火                    │77顆│                                        │
├───┼──────────────┼──┤                                        │
│    │黑色火藥                    │1 罐│                                        │
├───┼──────────────┼──┤                                        │
│    │小型六角扳手（L型）         │4 支│                                        │
├───┼──────────────┼──┤                                        │
│    │手槍零組件                  │1 包│                                        │
├───┼──────────────┼──┤                                        │
│    │銅條                        │1 條│                                        │
├───┼──────────────┼──┤                                        │
│    │鋁條                        │2 條│                                        │
└───┴──────────────┴──┴────────────────────┘


司法院資訊處製作；財團法人民間司法改革基金會備份。
